臺灣臺中地方法院民事裁定
111年度消小上字第5號
上  訴  人  陳筱涵  
被  上訴人  聰明象教育文創股份有限公司（原名：音象網路科
            技股份有限公司）


法定代理人  馬志超  
被  上訴人  仲信資融股份有限公司

法定代理人  陳鳳龍  
上列當事人間消費糾紛事件，上訴人對於民國111年5月13日本院
臺中簡易庭111年度中消小字第8號第一審小額判決提起上訴，本
院裁定如下：
    主  文
上訴駁回。
第二審訴訟費用新臺幣1,500元由上訴人負擔。
    理  由
一、上訴意旨略以：上訴人於民國109年11月8日向被上訴人聰明
    象教育文創股份有限公司（下稱聰明象公司）購買「兒童數
    位學習機」及課程，價金為新臺幣（下同）100,080元，以
    分期付款方式支付，上訴人除支付首期現金2,780元外，其
    餘款項均係另向被上訴人仲信資融股份有限公司（下稱仲信
    公司）辦理融資，上訴人並已支付仲信公司8,340元。惟上
    訴人收受商品後，發現聰明象公司交付行動硬碟及晶片鎖無
    法使用，嗣聰明象公司雖已更換商品，然聰明象公司更換之
    商品仍無法使用，故聰明象公司仍應就其更換之商品之負瑕
    疵擔保責任，原判決就此未予論斷，顯有判決不備理由之違
    法。又仲信公司係受讓聰明象公司對上訴人之買賣價金債權
    ，依民法第299條規定，上訴人對聰明象公司之各項主張，
    亦得對抗仲信公司，是上訴人依民法第359條解除契約後，
    自得請求被上訴人返還已收受之價金，原判決未察於此，顯
    有判決不適用法規或適用不當之違法。爰對原判決提起上訴
    。並聲明：㈠原判決廢棄。㈡聰明象公司、仲信公司應分別給
    付上訴人2,780元、8,340元，及均自起訴狀繕本送達翌日起
    至清償日止，按週年利率5％計算之利息。
二、按對於小額程序之第一審裁判之上訴，非以其違背法令為理
    由，不得為之，民事訴訟法第436條之24第2項定有明文。依
    同法第436條之32第2項準用同法第468條、第469條第1款至
    第5款規定，所謂違背法令，係指判決不適用法規或適用不
    當者，判決有同法第469條第1款至第5款所列情形之一者，
    為當然違背法令。至同法第469條第6款「判決不備理由或理
    由矛盾」之當然違背法令事由，於小額事件之上訴程序既不
    準用，自不屬同法436條之24第2項所稱「違背法令」之情形
    。另按同法第436條之25規定，上訴狀內應記載上訴理由，
    表明下列各款事項：㈠原判決所違背之法令及其具體內容。㈡
    依訴訟資料可認為原判決有違法令之具體事實。是提起小額
    程序第二審上訴，如依民事訴訟法第436條之32第2項準用同
    法第468條規定以第一審判決有不適用法規或適用法規不當
    為理由時，其上訴狀或理由書應有具體之指摘，並揭示該法
    規之條項或其內容，若係成文法以外之法則，應揭示該法則
    之旨趣，倘為司法院之解釋或最高法院之判例，則應揭示該
    判解之字號或其內容，如依民事訴訟法第436條之32第2項準
    用同法第469條第1款至第5款所列各款情形為理由時，其上
    訴狀或理由書，應揭示合於該條款之事實。上訴狀或理由書
    如未依此項方法表明者，即難認為已對原判決之違背法令有
    具體之指摘，其上訴自難認為合法（最高法院71年度台上字
    第314號判決意旨參照）。又上訴不合法者，第二審法院應
    以裁定駁回之，上開規定於小額事件之上訴程序準用之，民
    事訴訟法第436條之32第2項、第444條第1項前段亦有明文。
三、經查：
　㈠上訴意旨雖指摘原判決未敘明其認定上訴人交付之商品不具
    瑕疵之理由，有民事訴訟法第469條第6款「判決不備理由」
    之違法。然本件為小額訴訟，而民事訴訟法第436條之24第2
    項所稱「違背法令」之事由，並不包含同法第469條第6款「
    判決不備理由」情形，已如前述，故上訴人此部分上訴，自
    不合法。
　㈡上訴人固另舉民法第299條規定，主張原判決違背法令，然核
    其上訴狀所載內容，僅係就原判決所認定之事實續予爭辯，
    指摘原判決取捨證據不當，而未具體表明原判決有何違背前
    開規定之具體事實，難謂上訴人已合法表明上訴理由。從而
    ，揆諸前開說明，本件上訴為不合法，依民事訴訟法第436
    條之32第2項準用同法第444條第1項前段規定，應予裁定駁
    回。
四、末按法院為訴訟費用之裁判時，應確定其費用額，上開規定
    於小額訴訟之上訴程序準用之，民事訴訟法第436條之19第1
    項、第436條之32第1項定有明文。查上訴人提起本件上訴業
    經駁回，則第二審裁判費應由上訴人負擔，爰依上開規定，
    確定本件訴訟費用額為1,500元，裁定如主文第2項所示。
五、據上論結，本件上訴為不合法，依民事訴訟法第436條之32
    第1、2項、第444條第1項前段、第436條之19第1項、第95條
    、第78條，裁定如主文。
中　　華　　民　　國　　111 　年　　8 　　月　　3 　　日
                  民事第二庭　審判長法　官  呂麗玉
                                    法　官  江奇峰
                                    法　官  鄭百易
正本係照原本作成。
本裁定不得抗告。
中　　華　　民　　國　　111 　年　　8 　　月　　3 　　日
　　　　　　　　　　　　　　　書記官　唐振鐙